# 外币收入跨期调整

提问人：学历 时间：2011-05-18 11:45:54
客户 2009 年收入 1000 万美元,记入 2010 年(汇率6.5),如果调整,2009年确认收入记帐汇率为7,确认收入 7000 万,资产负债表日汇率为6.8,产生汇兑损溢 200 万,2010年滚调,由于 2010 上述应收已入帐,故仅需调整收入¥成本¥期初未分配利润,但由于上期汇兑损溢 200 万也对期初未分配利润产生影响,请问这 200 万如何调(2010年应收已经按最新汇率入帐)

回答人：chenyiwei
要考虑对前期比较数据的影响问题，不仅仅是对期末的资产和权益余额的影响。 应当视同该项会计差错在当初发生时已经更正，将应有的正确会计处理与企业在各相关年度或期间内实际作出的会计处理相比较，相应编制审计调整分录。